臺灣桃園地方法院刑事判決　　　　　　　100年度易字第783號
公　訴　人　臺灣桃園地方法院檢察署檢察官
被　　　告　賴家麒
選任辯護人　王玉珊律師
上列被告因竊盜案件，經檢察官提起公訴（100 年度偵字第6769
號），本院判決如下：
    主  文
賴家麒無罪。
    事  實
一、公訴意旨略以：被告賴家麒意圖為自己不法之所有，基於竊
    盜之犯意，於民國100 年1 月17日晚間7 時許，攜帶客觀上
    足對人之生命、身體、安全構成威脅，具有危險性且可供作
    兇器使用之鐵撬1 支，至桃園縣蘆竹鄉外社村5 鄰外社2 號
    胡秋勳住處，持上開鐵撬破壞該屋之鋁門後，進入該屋內，
    竊取胡秋勳所有之零錢包1 個及零錢共計約新臺幣（下同）
    5,000 元。嗣於翌（18）日上午9 時30分許，胡秋勳返回上
    址住處發現屋內財物遭竊，遂查看裝設在該屋之監視器錄影
    畫面，認竊賊之身形與被告相似，而於同年月21日報警處理
    ，始為警查獲。因認被告涉有修正前刑法第321 條第1 項第
    1 款、第2 款及第3 款之攜帶兇器、毀壞門扇、夜間侵入住
    宅竊盜罪嫌云云。
二、按犯罪事實應依證據認定之，無證據不得認定犯罪事實；又
    不能證明被告犯罪者，應諭知無罪之判決，刑事訴訟法第15
    4 條第2 項、第301 條第1 項分別定有明文。又事實之認定
    ，應憑證據，如未能發現相當證據，或證據不足以證明，自
    不能以推測或擬制之方法，為裁判基礎；且認定犯罪事實所
    憑之證據，雖不以直接證據為限，間接證據亦包括在內，然
    而無論直接證據或間接證據，其為訴訟上之證明，須於通常
    一般之人均不致有所懷疑，而得確信其為真實之程度者，始
    得據為有罪之認定，倘其證明尚未達到此一程度，仍有合理
    之懷疑存在而無從使事實審法院得有罪之確信時，即應由法
    院為諭知被告無罪之判決，最高法院40年台上字第86號、76
    年台上字第4986號分別著有判例可資參照。
三、公訴意旨認被告涉有前揭犯行，無非係以證人即告訴人胡秋
    勳於警詢及偵查中之證述、監視錄影光碟及該錄影畫面翻拍
    照片等為其主要論據。
四、訊據被告固坦承曾居住在蘆竹鄉外社村5 鄰外社6 號約有16
    年之久，惟堅決否認有何竊盜犯行，辯稱：伊並未至上址胡
    秋勳住處竊取財物，監視器所拍攝疑似竊賊之男子不是伊等
    語；辯護意旨則略以：本案之監視錄影畫面模糊不清，且畫
    面中之竊賊與被告之身形明顯有異，而被告與胡秋勳僅兒時
    鄰居，彼此不相熟識，近10年間見面次數亦不及5 次，故胡
    秋勳指稱該監視錄影畫面中之竊賊係被告云云，實難採信，
    又依被告使用之行動電話門號於上開案發時間前後顯示之通
    話基地臺位置，亦可知被告於該段時間並未出現在上開犯罪
    現場附近，況被告有固定工作，經濟狀況甚佳，實無特地返
    回故居，竊取區區5,000元現金之動機與必要等語。經查：
  (一)雖證人胡秋勳於警詢、偵查及本院審理中均指稱：伊由伊住
    處之監視器所攝得竊賊之姿勢、體態、臉型等特徵，研判該
    人應係被告云云（詳見偵卷第7 頁及第21頁；本院易字卷第
    29頁）。惟證人胡秋勳於本院審理中亦證稱：伊只知道被告
    係伊胞姐之同學，伊於就讀國小時，與被告係鄰居，但沒有
    玩在一起也沒有往來，後來被告搬去林口，約半年前看見被
    告來伊住處附近拔藥草，伊叫被告不要拔，所以伊係根據當
    時之印象指認監視錄影畫面中之竊賊係被告，伊當庭所見被
    告之體態應算中等，但偵卷第12頁監視錄影畫面翻拍照片之
    竊賊體態應屬微胖，而伊覺得偵卷第9 頁指認犯罪嫌疑人紀
    錄表中編號D 照片所示之人（即被告）之臉型有點長，但偵
    卷第13頁下方監視錄影畫面翻拍照片之竊賊臉型比長臉還要
    圓一點，伊看監視器畫面竊賊之臉型及長相，伊覺得畫面中
    之人與被告長得很像，但伊不能百分之百確定這個人就是被
    告等語（詳見本院易字卷第29至30頁、31頁反面至32頁），
    足認胡秋勳與被告不相熟識且鮮少往來，對被告之體型及面
    貌未必記憶深刻，而胡秋勳對被告體態及臉型之描述又與其
    對監視錄影畫面翻拍照片中竊賊體態及臉型之描述不同，並
    聲稱不能百分之百確定監視器攝得之竊賊影像即係被告，則
    胡秋勳所為指認之正確性已非無疑，自不能據此逕為不利於
    被告之認定。
  (二)再將胡秋勳所提供之監視錄影光碟送請法務部調查局解析比
    對畫面中之人與偵訊光碟中之被告是否為同一人之結果，因
    監視錄影光碟係夜間拍攝，現場光線不足，錄影畫面模糊，
    且畫面中出現之人頭戴鴨舌帽，經擷取光碟內容中較接近攝
    影鏡頭之人臉，以影像鑑定設備解析、放大後，均無法與偵
    訊光碟畫面左邊站立之人（即被告）相比對是否為同一人等
    情，有該局100 年7 月21日調科伍字第10000411400 號函 1
    份（見本院易字卷第9 至12頁）附卷可稽，無從確認監視錄
    影畫面中之竊賊即為被告無訛。
  (三)又經警於案發後至上址胡秋勳住處進行採證結果，採得疑似
    竊賊所留指紋2 枚，比對後均與溫揚顯之左拇指指紋相符，
    且溫揚顯涉嫌於100 年1 月17日晚間7 時17分許，至上址胡
    秋勳住處竊盜乙案，亦經警報請臺灣桃園地方法院檢察署檢
    察官偵查中等情，有溫揚顯之臺灣高等法院全國前案簡列表
    、桃園縣政府警察局蘆竹分局100 年9 月13日蘆警分刑字第
    1001122124號函暨所附內政部警政署刑事警察局鑑定書及桃
    園縣政府警察局蘆竹分局刑事案件移送書各1 份（見本院易
    字卷第38至45頁）在卷可按。且證人溫揚顯於本院審理中證
    稱：伊確實曾於100 年1 月間某日，進入上址胡秋勳住處，
    並翻找財物，帶走一些鋁製物品要變賣，偵卷第23至29頁監
    視錄影畫面翻拍照片中之人之體型很像伊，該人就是伊之可
    能性有百分之50或60以上，但伊不敢確定，而依上開法務部
    調查局所解析、放大之人臉特寫影像觀之，本院易字卷第10
    頁照片中之人比較像伊，第11頁照片中之人不太像伊等語（
    詳見本院易字卷第64至65頁、第67頁），自難排除溫揚顯方
    為胡秋勳所提供上開監視錄影畫面中之竊賊之可能性。
  (四)復參以被告所使用之0000000000號行動電話門號於接近本案
    案發時間前、後之通聯紀錄，於100 年1 月17日晚間6 時19
    分許，該門號通話顯示之基地臺位置在桃園縣龜山鄉○○○
    路7 號頂樓，通話時間持續55秒，於同日晚間8 時44分許，
    該門號通話顯示之基地臺位置在龜山鄉○○路○ 段275 號 3
    樓，而前揭2 個基地臺所涵蓋之通訊範圍均不包括上址胡秋
    勳住處，且該址所使用之通訊基地臺位置應在蘆竹鄉○○路
    ○ 段416 號等情，有上開行動電話門號之雙向通聯紀錄、台
    灣大哥大股份有限公司100 年10月14日傳真之台信網（100
    ）字第2966號函稿及100 年10月25日同字號函各1 份（見偵
    卷第31至32頁；本院易字卷第59頁、第75頁）存卷可佐，可
    知被告於100 年1 月17日晚間6 時19分許及8 時44分許，均
    未出現在上址胡秋勳住處。而證人胡秋勳於本院審理中證稱
    ：伊於警局製作筆錄時，曾向員警表示竊賊係開發財車來伊
    家，從監視器錄影畫面可知竊賊於100 年1 月17日晚間6 時
    23分50秒下車走進伊隔壁鄰居家，再於同日晚間6 時26分從
    伊隔壁鄰居家走出來，之後於同日晚間7 時17分13秒進入伊
    住處，然後監視器就被拔掉而無法拍攝影像等語（詳見本院
    易字卷第30頁），則竊賊至少於案發當日晚間6 時23分許，
    即已抵達上址胡秋勳住處附近，然被告於同日晚間6 時19分
    許，其所使用行動電話門號通話顯示之基地臺位置仍在龜山
    鄉○○○路7 號頂樓，距上址胡秋勳住處及該址所使用之通
    訊基地臺位置蘆竹鄉○○路○ 段416 號仍有相當距離，被告
    亦不可能於短短4 分鐘內即出現在上開胡秋勳所裝設之監視
    器可得拍攝之範圍內，是被告之不在場辯詞非屬無稽，益徵
    胡秋勳就前揭監視器所拍攝關於竊賊影像之指認亟可能出於
    誤認。
五、綜上所述，本案並未在案發現場採得被告留下之跡證，亦未
    在被告或與其相關處所尋獲贓物或行竊工具，更無從確認案
    發現場監視器所拍攝之竊賊影像即係被告，是被告所辯上情
    ，並非無據，依卷內所示資料，尚無法使通常一般之人均不
    致有所懷疑，而得確信被告犯罪為真實之程度。此外，復查
    無其他積極證據，足認被告確有檢察官所指之竊盜犯行，揆
    諸前揭說明，即不得證明被告犯罪，而應為無罪之諭知，以
    昭審慎。
據上論斷，應依刑事訴訟法第301 條第1 項，判決如主文。
本案經檢察官余怡寬到庭執行職務。
中    華    民    國    100   年    10    月    31    日
                  刑事第十二庭法  官  黃  珮  如
以上正本證明與原本無異。
如不服本判決應於收受判決後10日內向本院提出上訴書狀，並應
敘述具體理由。其未敘述上訴理由者，應於上訴期間屆滿後20日
內向本院補提理由書( 均須按他造當事人之人數附繕本) 「切勿
逕送上級法院」。
                              書記官  洪  明  煥
中    華    民    國   100    年    11    月    1     日